【裁判字號】    92,交抗,125
【裁判日期】    921031
【裁判案由】    聲明異議
【裁判全文】
臺灣高等法院高雄分院刑事裁定          九十二年度交抗字第一二五號
    抗  告  人
    即  異議人
    即受處分人  甲○○
    原處分機關  交通部公路總局高雄區監理所屏東監理站
右抗告人因聲明異議案件，不服臺灣屏東地方法院中華民國九十二年九月三十日裁定
（九十二年交聲字第九六號），提起抗告，本院裁定如左：
      主      文
抗告駁回。
      理      由
一、異議意旨略以：異議人所有ＰＴ—三八一號營業小客車於九十二年六月四日十二
    時二十二分許，搭載乘客至屏東火車站，乘客下車後就離開火車站，開出火車站
    後警員將我攔下，指責我違規停車，然當時停車地點並未在人行道上，並且警員
    在沒有當場或有照片的情況下，將伊攔下開立罰單，並且在伊提出申訴後才補寫
    「在人行道」臨時停車，明顯有誣陷之嫌，該裁罰顯有違法，應予撤銷云云。
二、按汽車駕駛人，臨時停車有左列情形之一者，處新台幣三百元以上六百元以下罰
    鍰：一在橋樑、隧道、圓環、障礙物對面、人行道、行人穿越道、快車道臨時停
    車者，道路交通管理處罰條例第五十五條第一款定有明文。
三、經查，異議人甲○○於右揭時地駕駛其所有車號ＰＴ—三八一號營業小客車停放
    在屏東火車站前一節，業據異議人陳述明確，異議人雖指稱當時使乘客下車之位
    置在汽車行車道上，然觀之卷附屏東火車站前全景照片，火車站出口前方均劃有
    白色斑馬線供行人通行，斑馬線左側則為單向汽車通行道，再左側則劃有黃色網
    狀線，用以告示車輛駕駛人禁止在設置本標線之範圍臨時停車（道路交通標誌標
    線號誌設置規則第一百七十三條第一項定有明文），均為不適宜或不得臨時停車
    之路段；而異議人當時確係將ＰＴ—三八一號營業小客車停放在火車站大門口人
    行道上，舉發人由光復路騎乘警用機車前來取締，看到異議人將車停在人行道上
    ，便將警用機車停於異議人車旁，要求異議人拿出證件，異議人不肯，反將車輛
    開至火車站外統聯客運大巴士停車處，舉發人騎車追上前去，與異議人發生口頭
    爭執，才會在舉發單上漏載「人行道」三字等情，業據證人即舉發人李明宗於原
    審到庭證述甚詳，並提出記載「於火車站前取締違規計程車ＰＴ—三八一號，駕
    駛甲○○拒簽，依法告發」之警局勤務紀錄，是原處分機關因而適用前開規定裁
    處異議人罰款新台幣六百元，並無不當，異議人前詞所辯，自難認為正當。至舉
    發人雖於舉發違反道路交通管理事件通知單上違規事項欄記載「火車站前臨時停
    車」，漏未記載「人行道」三字，然上開通知單舉發違反法條業已記載「道路交
    通管理處罰條例第五五條第一款」，對於違規之事實已有特定，尚不因漏載「人
    行道」三字而影響本件事實之認定，且交通部公路總局屏東監理站違反道路交通
    管理事件裁決書，業已載明「違規事實：人行道臨時停車」有該裁決書附卷可稽
    ，所認定違規事實，並無不當。
四、綜上所述，異議人即受處分人確有在前揭時地將其所駕駛上開營業小客車，臨時
    停車於禁止臨時停車之人行道上。原處分機關依道路交通管理處罰條例第五十五
    條第一款，裁處受處分人罰鍰六百元並無違誤。異議人之異議顯無理由，則原審
    所為駁回異議聲明之裁定，尚無不當。
五、抗告意旨，仍執：抗告人停車地點係在單向汽車通道上，乘客下車後就離開該路
    段，並非停在斑馬線或網狀線內，故無違反道路交通管理處罰條例第五十五條第
    一款規定等詞，指摘原裁定不當，經核難認有理由，應予駁回。
六、據上論斷，應依道路交通案件處理辦法第二十六條，刑事訴訟法第四百十二條，
    裁定如主文。
中    華    民    國     九十二     年      十        月      三十一    日
                              臺灣高等法院高雄分院刑事第三庭
                                  審判長法官  周賢銳
                                        法官  黃建榮
                                        法官  謝宏宗
右正本證明與原本無異。
不得再抗告。
                                      書記官  賴梅琴
中    華    民    國     九十二     年      十一      月        四      日
                                                                        Ｑ


司法院資訊處製作；財團法人民間司法改革基金會備份。
